臺灣新北地方法院民事裁定
111年度聲字第223號
聲  請  人  陳美慧  
相  對  人  國泰世華商業銀行股份有限公司

法定代理人  郭明鑑  
相  對  人  匯誠第二資產管理股份有限公司

法定代理人  莊仲沼  
相  對  人  花旗（台灣）商業銀行股份有限公司

法定代理人  莫兆鴻  
上列當事人間聲請停止執行事件，本院裁定如下：
    主  文
聲請人以新臺幣（下同）25萬元供擔保後，本院民國109年度司
執字第60486號清償債務強制執行事件之執行程序，於本院111年
度訴字第2199號分配表異議之訴事件判決確定前應暫予停止。
    理  由
一、按有回復原狀之聲請或提起再審或異議之訴，或對於和解為
    繼續審判之請求，或提起告調解無效之訴、撤銷調解之訴，
    或對於許可強制執行之裁定提起抗告時，法院因必要情形或
    依聲請定相當並確實之擔保，得為停止強制執行之裁定，強
    制執行法第18條第2項定有明文。又法院依強制執行法第18
    條第2項定擔保金額而准許停止強制執行之裁定者，該項擔
    保係備供債權人因停止執行所受損害之賠償，其數額應依標
    的物停止執行後，債權人未能即時受償或利用該標的物所受
    之損害額，或其因另供擔保強制執行所受之損害額定之，非
    以標的物之價值或其債權額為依據（最高法院86年度台抗字
    第442號裁判參照）。
二、查本件聲請人以其為本院109年度司執字第60486號清償債務
    強制執行事件（下稱系爭執行事件）之債務人，本院於111
    年5月6日製作之分配表（下稱系爭分配表）所載次序9債權
    人即相對人匯誠第二資產管理股份有限公司債權總金額54萬
    1,886元，應酌減為22萬8,054元；次序10即相對人花旗（台
    灣）商業銀行股份有限公司債權總金額71萬817元，應酌減
    為22萬569元；次序12即相對人國泰世華商業銀行股份有限
    公司債權總金額107萬7,823元，應酌減為38萬2,668元｛即依
    聲請人主張變更系爭分配表，將致相對人減少分配149萬9,2
    35元【計算式：（541,886－228,054）＋（710,817－220,569
    ）＋（1,077,823－382,668）＝1,499,235元】｝，現聲請人已
    對相對人提起分配表異議之訴（本院以111年度訴字第2199
    號受理中，下稱本案事件），為免因執行遭受無法回復之損
    害，爰請准裁定停止執行等情，業據本院依職權調取系爭執
    行事件及本案事件卷宗查明屬實，聲請人依強制執行法第18
    條第2項規定聲請停止執行，自屬應予准許。本院以系爭執
    行事件依聲請人主張變更系爭分配表，將致相對人減少分配
    149萬9,235元，則其本案事件訴訟標的價額即應為149萬9,2
    35元，係不得上訴第三審，參考各級法院辦案期限實施要點
    規定，其第一、二審審判案件之期限分別為1年4月、2年，
    合計為3年4月，依149萬9,235元年息百分之5之法定利息計
    算，聲請人提起分配表異議之訴聲請停止執行，致相對人執
    行延宕所可能遭受之損害金額約為25萬元（1,499,235×5%〈3
    ＋4/12〉＝249,872.5），爰酌定擔保金額如主文所示。
三、依強制執行法第18條第2項，裁定如主文。
中　　華　　民　　國　  111　　年　　9 　　月　　12 　日
                  民事第五庭    法　官　連士綱
以上正本係照原本作成
如對本裁定抗告，應於收受裁定正本送達後10日內向本院提出抗
告狀，並繳納抗告裁判費新臺幣1,000元整。
中　　華　　民　　國　　111 　年　　9 　　月　　13　　日
                                書記官　游曉婷